【裁判字號】    89,上易,2188
【裁判日期】    890428
【裁判案由】    詐欺
【裁判全文】
臺灣高等法院刑事判決                          八十九年度上易字第二一八八號
    上  訴  人
    即  自訴人    甲○○
    被      告    丙○○
    右二人共同
    選任辯護人    張泰昌
右上訴人因自訴被告等詐欺等案件，不服臺灣臺北地方法院八十八年度自更（一）字
第四九號，中華民國八十九年四月二十八日第一審判決，提起上訴，本院判決如左：
    主  文
上訴駁回。
    理  由
一、本案經本院審理結果，認第一審判決對被告丙○○、乙○○二人為無罪之諭知，
    核無不當，應予維持，並引用第一審判決書（如附件，其中理由欄所載「東帝士
    股份有限公司」，業已變更登記為「全盈隆建設股份有限公司」，應予補正）記
    載之證據及理由。
二、自訴人上訴意旨除仍執前詞，以被告等於民國八十二年五月間推出「東帝士摩天
    鎮」時，即已明知並無興建「ＭＥＧＡ  ＭＡＬＬ」之計劃，仍以此為主要銷售
    訴求，致自訴人誤以為購買該屋可帶來生活便利及房屋增值利益，而於同年七月
    間與被告簽訂房地買賣契約外，並以：（一）自訴人繳交購屋貸款，係入被告
    丙○○於華僑商業銀行所開立之帳戶，自可認被告丙○○與被告乙○○間，有相
    當程度之犯意聯絡及行為分擔；（二）被告銷售房地所刊登之廣告，業經行政院
    公平交易委員會處分有虛偽不實及引人錯誤之表示，該廣告屬契約之一部分。原
    判決未詳究被告之犯罪意圖及行為，遽為無罪之諭知，難予甘服云云。
三、經查，被告丙○○僅提供土地與全盈隆建設股份有限公司（下稱全盈隆公司）合
    建，對於預售屋之規劃、設計、興建及銷售等相關事項，均未參與，自訴人復自
    陳購屋係與甲桂林房屋仲介股份有限公司（下稱甲桂林公司）之王姓售屋小姐接
    洽，而全盈隆公司與甲桂林公司所簽訂之廣告業務企劃合約書，亦未記載被告丙
    ○○為契約當事人，乃因一般預售房屋之買賣慣例，雙方均就房屋與土地分別訂
    立買賣契約，價金亦分別標示，自訴人依約將分期付款應付之價金匯入被告丙○
    ○之帳戶，難認被告丙○○有何不法。
四、次查，依卷附買賣房屋（車位）契約書第十七條「本房屋買賣之雙方，權利義務
    之內容僅止於本契約書內所載，恐口無憑，特立本契約書一式二份」，及第十八
    條「契約附件（一）房屋位置平面圖。（二）建材設備概要。（三）付款專項。
    （四）代刻印章授權書。（五）代辦房屋貸款委託書。（六）住戶管理服務公約
    。前項各附件，均為本約之一部份，視同本約內容。」之記載，自訴人所提出之
    售屋廣告，既非前開約定附件之內容，自非本件房屋買賣契約之一部分，被告所
    辯已依買賣契約之約定，完成「東帝士摩天鎮」大樓之興建，僅需自訴人配合辦
    理貸款手續，即可過戶交屋一節，為自訴人所是認，並有使用執照及建築改良物
    登記簿謄本在卷可稽，顯難謂被告有何施用詐術致自訴人陷於錯誤，或於商品為
    虛偽標記之行為。至自訴人雖援消費者保護法之規定，認該配合興建「ＭＥＧＡ
      ＭＡＬＬ」之廣告，應屬契約之一部分云云，惟按消費者保護法係於八十三年
    一月十三日始經公布施行，而本件買賣契約則係早於八十二年七月十四日即已簽
    訂，自無溯及適用該規定之餘地。
五、此外，本院復查無其他積極證據足資證明被告等有自訴人所指之詐欺、商品虛偽
    標記等犯行，原審經詳為調查後，以被告等之犯罪尚屬不能證明，而為被告二人
    均無罪之諭知，自無不合，應予維持。自訴人上訴意旨為無理由，應予駁回。
六、被告丙○○、乙○○二人，經合法傳喚，無正當理由不到庭，爰不待其陳述逕行
    判決。
據上論斷，應依刑事訴訟法第三百七十三條、第三百六十八條、第三百七十一條、第
三百四十三條，判決如主文。
中     華     民     國     八十九     年      九      月     二十九    日
                                臺灣高等法院刑事第六庭
                                    審判長法  官  陳  春  秋
                                          法  官  高  明  哲
                                          法  官  王  麗  莉
右正本證明與原本無異。
不得上訴。
                                          書記官  胡    儀
中     華     民     國     八十九     年      十      月       二      日


司法院資訊處製作；財團法人民間司法改革基金會備份。
